gl_ES.aff
FLAG num
SFX 235  ar    ér/666,130,131,134,135    dar	.	ds:subxuntivo futuro P1 / P3 + enclítico
SFX 235  ar    iveres    tar	.	ds:subxuntivo futuro P2
SFX 235  ar    ivéres/666,132,133    tar	.	ds:subxuntivo futuro P2 + enclítico
SFX 235  ar    eres    dar	.	ds:subxuntivo futuro P2
SFX 235  ar    éres/666,132,133    dar	.	ds:subxuntivo futuro P2 + enclítico
SFX 235  ar    ivermos    tar	.	ds:subxuntivo futuro P4
SFX 235  ar    ivérmos/666,136,137    tar	.	ds:subxuntivo futuro P4 + enclítico
SFX 235  ar    ermos    dar	.	ds:subxuntivo futuro P4
SFX 235  ar    érmos/666,136,137    dar	.	ds:subxuntivo futuro P4 + enclítico
SFX 235  ar    iverdes    tar	.	ds:subxuntivo futuro P5
SFX 235  ar    ivérdes/666,138,139    tar	.	ds:subxuntivo futuro P5 + enclítico
SFX 235  ar    erdes    dar	.	ds:subxuntivo futuro P5
SFX 235  ar    érdes/666,138,139    dar	.	ds:subxuntivo futuro P5 + enclítico
SFX 235  ar    iveren    tar	.	ds:subxuntivo futuro P6
SFX 235  ar    ivéren/666,134,135    tar	.	ds:subxuntivo futuro P6 + enclítico
SFX 235  ar    eren     dar	.	ds:subxuntivo futuro P6
SFX 235  ar    éren/666,134,135    dar	.	ds:subxuntivo futuro P6 + enclítico
SFX 235  0    es    ar	.	ds:infinitivo P2
SFX 235  ar    áres/666,132,133    ar	.	ds:infinitivo P2 + enclítico
SFX 235  0    mos    ar	.	ds:infinitivo P4
SFX 235  ar    ármos/666,136,137    ar	.	ds:infinitivo P4 + enclítico
SFX 235  0    des    ar	.	ds:infinitivo P5
SFX 235  ar    árdes/666,138,139    ar	.	ds:infinitivo P5 + enclítico
SFX 235  0    en    ar	.	ds:infinitivo P6
SFX 235  ar    áren/666,134,135    ar	.	ds:infinitivo P6 + enclítico
SFX 235  r    de    ar	.	ds:imperativo P5
SFX 235  ar    áde/666,138,139    ar	.	ds:imperativo P5 + enclítico

# verbos impersoais e defectivos da C-I

# os impersoais meterelóxicos flexionan a P6 para perimitir usos metafóricos con suxeito en plural:
# choven chuzos de punta, tronan os canóns 
# defectivos: alodar (t pr), atoldar (t pr), faiscar (i), rutilar (i)
# Os catro se conxugan só en P3 / P6 en todos os tempos, polo que se inclúen no paradigma da C-I impersoal
# impersoais: alborexar  (i), alustrar (i), anubrar (t i pr), baballar (i pr), babuñar (i), babuxar (i), 
# barbañar (i), barbuñar (i), barbuzar (i), barrallar (i), barrazar (i), barrufar (i), barruñar (i), 
# barruzar (i), brecar (i), chuviñar (i), chuviscar (i), cifrar (i), clarexar (i t), coriscar (i), decembrar (i), 
# delampar (i), escambruzar (i), escampar (i), estear (i), estiñar (i), estrelampar (i), falopar (i), 
# farrapear (i), felepar (i), folepar (i), froallar (i), lapiñar (i), lumbrigar (i), mantelear (i), marmañar (i), 
# nevar (i), nevariscar (i), neviscar (i), nubrar (t i pr), orballar (i), patiñar (i), poallar (i), relampar (i), 
# relustrar (i), salabrear (i), sarabiar (i), saraibar (i), toar (i), tronar (i), xear (i t), xistrar (i), zarzallar (i)

# Verbos da C-I impersoal / defectiva en construción transitiva
# defectivos: alodar (t pr), atoldar (t pr)
# impesoais: anubrar (t i pr), clarexar (i t) nubrar (t i pr) e xear (i t)
# o sufixo 250 usa a alomorfo con acento gráfico na raíz cos lemas alodar, atoldar, anubrar, clarexar, nubrar e xear
# Ex: alodar/250,251,280,281 # defectivo transitiva / pronominal  arrizotónico VOLG: t pr
# alódar/666,252,282 # defectivo  transitiva / pronominal  rizotónico
# xear/250,251,270,271 # impersoal transitiva / intransitiva arrizotónico VOLG: i t
# xéar/666,252,272 # impersoal transitiva / intransitiva rizotónico

SFX 250  Y    14   # C-I defectiva transitiva [P3, P6 presente e P3, P6 subxuntivo presente]
SFX 250  ar    a    ar	.	ds:presente P3
SFX 250  r    n    ar	.	ds:presente P6
SFX 250  ar    e    [^cgzu]ar	.	ds:subxuntivo presente P3
SFX 250  car    que    car	.	ds:subxuntivo presente P3
SFX 250  ar    ue    gar	.	ds:subxuntivo presente P3
SFX 250  zar    ce    zar	.	ds:subxuntivo presente P3
SFX 250  uar    üe    guar	.	ds:subxuntivo presente P3
SFX 250  ar    e    [^g]uar	.	ds:subxuntivo presente P3
SFX 250  ar    en    [^cgzu]ar	.	ds:subxuntivo presente P6
SFX 250  car    quen    car	.	ds:subxuntivo presente P6
SFX 250  ar    uen    gar	.	ds:subxuntivo presente P6
SFX 250  zar    cen    zar	.	ds:subxuntivo presente P6
SFX 250  uar    üen    guar	.	ds:subxuntivo presente P6
SFX 250  ar    en    [^g]uar	.	ds:subxuntivo presente P6

# C-I impersoal / defectiva transitiva con alomorfo con acento gráfico na raíz
SFX 251  Y    29    # C-I defectiva transitiva con alomorfo con acento gráfico na raíz
SFX 251  r    ndo    ar	.	ds:xerundio
SFX 251  ar    ándo/666,110,114,115    ar	.	ds:xerundio + enclítico
SFX 251  r    do/10,14    ar	.	ds:participio
SFX 251  r    r/100,114    ar	.	ds:infinitivo / subxuntivo futuro P3  + enclítico monosílabo
SFX 251  ar    ár/666,115    ar	.	ds:infinitivo / subxuntivo futuro P3  + enclítico polisílabo
SFX 251  r    ba    ar	.	ds:copretérito P3
SFX 251  ar    ába/666,114,115    ar	.	ds:copretérito P3 + enclítico
SFX 251  r    ban    ar	.	ds:copretérito P6
SFX 251  ar    ában/666,114,115    ar	.	ds:copretérito P6 + enclítico
SFX 251  ar    ou/101,114,115    ar	.	ds:pretérito P3 [ + enclítico monosílabo]
SFX 251  ar    óu/666,114,115    ar	.	ds:pretérito P3 + enclítico polisílabo
SFX 251  0    on    ar	.	ds:pretérito P6
SFX 251  ar    áron/666,100,114,115    ar	.	ds:pretérito P6 + enclítico
SFX 251  0    a    ar	.	ds:antepretérito P3
SFX 251  ar    ára/666,100,114,115    ar	.	ds:antepretérito P3 + enclítico
SFX 251  0    an    ar	.	ds:antepretérito P6
SFX 251  ar    áran/666,100,114,115    ar	.	ds:antepretérito P6 + enclítico
SFX 251  0    a/666,100,114    ar	.	ds:futuro P3 + enclítico monosílabo
SFX 251  0    á/115    ar	.	ds:futuro P3 [ +enclítico polisílabo]
SFX 251  0    an/666,100,114    ar	.	ds:futuro P6 + enclítico monosílabo
SFX 251  0    án/115    ar	.	ds:futuro P6 [ +enclítico polisílabo]
SFX 251  0    ía/100,114,115    ar	.	ds:pospretérito P3  [ + enclítico]
SFX 251  0    ían/100,114,115    ar	.	ds:pospretérito P6  [ + enclítico]
SFX 251  r    se    ar	.	ds:subxuntivo pretérito P3
SFX 251  ar    áse/666,100,114,115    ar	.	ds:subxuntivo pretérito P3 + enclítico
SFX 251  r    sen    ar	.	ds:subxuntivo pretérito P6
SFX 251  ar    ásen/666,100,114,115    ar	.	ds:subxuntivo pretérito P6 + enclítico
SFX 251  0    en    ar	.	ds:infinitivo P6
SFX 251  ar    áren/666,100,114,115    ar	.	ds:infinitivo P6 + enclítico 

# CI impersoal / defectiva transitiva con alomorfo con acento gráfico na raíz
SFX 252  Y    14    # CI defectiva transitiva con alomorfo con acento gráfico na raíz  [P3 / P6 presente e P3 / P6 subxuntivo presente]
SFX 252  ar    a/666,100,114,115    ar	.	ds:presente P3 + enclítico
SFX 252  ar    an/666,100,114,115    ar	.	ds:presente P6 + enclítico
SFX 252  ar    e/666,100,114,115    [^cgzu]ar	.	ds:subxuntivo presente P3 + enclítico
SFX 252  car    que/666,100,114,115    car	.	ds:subxuntivo presente P3 + enclítico
SFX 252  ar    ue/666,100,114,115    gar	.	ds:subxuntivo presente P3 + enclítico
SFX 252  zar    ce/666,100,114,115    zar	.	ds:subxuntivo presente P3 + enclítico
SFX 252  uar    üe/666,100,114,115    guar	.	ds:subxuntivo presente P3 + enclítico
SFX 252  ar    e/666,100,114,115   [^g]uar	.	ds:subxuntivo presente P3 + enclítico
SFX 252  ar    en/666,100,114,115    [^cgzu]ar	.	ds:subxuntivo presente P6 + enclítico
SFX 252  car    quen/666,100,114,115    car	.	ds:subxuntivo presente P6 + enclítico
SFX 252  ar    uen/666,100,114,115    gar	.	ds:subxuntivo presente P6 + enclítico
SFX 252  zar    cen/666,100,114,115    zar	.	ds:subxuntivo presente P6 + enclítico
SFX 252  uar    üen/666,100,114,115    guar	.	ds:subxuntivo presente P6 + enclítico
SFX 252  ar    en/666,100,114,115    [^g]uar	.	ds:subxuntivo presente P6 + enclítico
