gl_ES.dic
alodar/250,251,280,281 po:verbo is:defectivo transitiva / pronominal VOLG: t pr al:alódar 
alódar/666,252,282 st:alodar is:alomorfo alodar defectivo transitiva / pronominal 
anubrar/250,251,270,271,280,281 po:verbo is:impersoal transitiva / intransitiva / pronominal VOLG: t i pr al:anúbrar 
anúbrar/666,252,272,282 st:anubrar is:alomorfo anubrar impersoal transitiva / intransitiva / pronominal 
atoldar/250,251,280,281 po:verbo is:defectivo transitiva / pronominal VOLG: t pr al:atóldar 
atóldar/666,252,282 st:atoldar is:alomorfo atoldar defectivo transitiva / pronominal 
clarexar/250,251,270,271 po:verbo is:impersoal transitiva / intransitiva VOLG: i t al:claréxar 
claréxar/666,252,272 st:clarexar is:alomorfo clarexar impersoal transitiva / intransitiva 
dar/205,225,235 po:verbo is:irregular transitiva / intransitiva / pronominal / auxiliar VOLG: t pr i al:dátar 
estar/205,225,235 po:verbo is:irregular intransitiva / pronominal / copulativa / auxiliar VOLG: i pr cop 
nubrar/250,251,270,271,280,281 po:verbo is:impersoal transitiva / intransitiva / pronominal VOLG: t i pr al:núbrar 
núbrar/666,252,272,282 st:nubrar is:alomorfo nubrar impersoal transitiva / intransitiva / pronominal 
xear/250,251,270,271 po:verbo is:impersoal transitiva / intransitiva VOLG: i t al:xéar 
xéar/666,252,272 st:xear is:alomorfo xear impersoal transitiva / intransitiva 
